# 关于跨年支付租金的相关核算

提问人：kitten118 时间：2022-01-09 14:12:44
公司租赁一块地， 5 月起租，支付半年租金，租金约 1500 万，计算未确认融资费用约 600 万，问下年末操作，预付的 1000 万租金应该进租赁付款额还是预付账款；当年度应确认财务费用 200万、 600 万还是 800 万

回答人：chenyiwei
这个问题要根据租赁协议的具体条款（特别是租金总额和支付时间表）编制实际利率摊销表，在此基础上确定账务处理的方案。仅仅依据主帖中的现有信息无法判断。